# 关于银行定期存单

提问人：赵子硕 时间：2016-07-05 09:59:47
请教陈版主和各位大神，存期为 1 年期的银行定期存单，在哪个科目核算，存单为关联公司提供了质押担保，现金流量表怎么处理？

回答人：chenyiwei
参考《瑞华研究 2010 ～ 2014 汇编》中的以下问题解答：
问题5-2-3（关于定期存款能否作为现金以及在期末能否计提利息收入） 问题： 企业的定期存款能否能作为现金流量表的现金，并同时按定期存款利率计提利息？定期存款在现金流量表中能否作为投资活动？ 解答： 1 、定期存款是否在现金流量表上可作为“现金”，在很大程度上取决于管理层的持有意图 如问题5-2-1“可随时提前支取的期限在三个月以上的定期存款能否在现金流量表上作为现金及现金等价物”所述，参照《国际会计准则第 7 号——现金流量表》第 7 条的规定，结合国内习惯上对“现金”和“现金等价物”概念的分类，无论是现金还是现金等价物，持有目的都是为了满足短期内对外支付的流动性需求，而不是以获取利息收入或投资收益为主要目的（are held for the purpose of meeting short-term cash commitments rather than for investment or other purposes）。也就是说，一项定期存款要成为“现金”或“现金等价物”，最关键的一点是其持有目的应当是为了满足短期内对外支付对现金的需求。国际财务报告解释委员会（IFRIC）在 2009 年 7 月曾经讨论过是否可以将货币市场基金投资视作现金等价物的问题，当时对这一点予以了重申。 即，IFRS下对此问题的观点是：定期存款是否在现金流量表上可作为“现金等价物”，在很大程度上取决于管理层的持有意图。用于满足短期内对外支付对现金的需求的定期存款才可能作为“现金等价物”，而具有明确的持有至到期的意图（其目的是获取相对较高的利息收入）的定期存款不能作为“现金等价物”。 我们理解，IFRS下通常不会认为定期存款是“现金”，符合条件的定期存款可作为“现金等价物”，这一点与国内的一般理解可能有所差异。但鉴于IFRS和中国企业会计准则已实现实质性趋同，且“现金”和“现金等价物”概念在某些情况下有共通性，再者这一点与中国企业会计准则下的现有规定也不矛盾，因此IFRS下对于定期存款能否构成现金等价物的讨论，也适用于中国企业会计准则下对定期存款是否构成“现金”的讨论。 2 、未到期的定期存款能否在期末按照定期存款利率计提利息收入，应当与其持有意图相适应 存款利息收入属于《企业会计准则第 14 号——收入》所定义的让渡资产使用权收入。关于让渡资产使用权收入的确认和计量原则问题，根据《企业会计准则第 14 号——收入》第十七条规定，让渡资产使用权收入同时满足下列条件的，才能予以确认：（一）相关的经济利益很可能流入企业；（二）收入的金额能够可靠地计量。第十八条规定：利息收入金额，按照他人使用本企业货币资金的时间和实际利率计算确定。 根据上述规定，如果管理层没有将定期存款持有至到期的明确意图，则在到期日之前，并不能保证其最终可以获得按定期存款利率计算的利息收入（因为在通常情况下，定期存款一旦提前支取，则只能按照活期存款利率计息），即尚不满足“相关的经济利益很可能流入企业”和“收入的金额能够可靠地计量”这两项确认标准。因此，对于管理层没有明确意图持有至到期的定期存款，在其到期日之前不能按照定期存款利率计提确认利息收入。 3 、定期存款在现金流量表上归类为“现金”和期末按照定期存款利率计提利息收入这两者的关系 如前所述，定期存款在现金流量表上能否归类为“现金”，以及期末能否对未到期的定期存款按照定期存款利率计提确认利息收入，都是取决于管理层的持有意图。而对于同一笔定期存款，在同一时点或者期间，同一管理层只能有一个持有意图。因而这两个问题就会存在关联。具体而言： （ 1 ）如果管理层具有明确的将某项定期存款持有至到期的意图，且可以证明企业确实具有所需的财务能力，无需在其到期日之前将其提前支取用于满足现金支付用途，则该项定期存款在现金流量表中不能作为“现金”，但期末可以按照定期存款利率对其计提确认利息收入。 （ 2 ）如果管理层没有明确的将某项定期存款持有至到期的意图，或者虽有此意图但无法证明具备所需的财务能力，则意味着存在在到期日之前提前支取的较大可能性。在此情况下，该项定期存款在现金流量表中可以作为“现金”，但期末不可以按照定期存款利率对其计提确认利息收入。

提问人：yiyumjjay 时间：2019-04-10 19:20:45
陈版主，您好！定期存款拟持有至到期，就不算现金等价物，假如没有其他受限条件，应该还是放在银行存款科目披露吧？例外，定期存款不算现金等价物，那是不是应该放在投资支付的现流项目中？谢谢了

回答人：chenyiwei
一年以内期限的可以放在银行存款中，超出的就要作为其他非流动资产了。不属于现金的定期存款，其相关现金流属于投资活动。

提问人：行的啊 时间：2019-04-21 22:25:15
陈版主，如果是借款质押导致不符合现金等价物的标准，是否应该作为其他筹资活动流出呢？

回答人：chenyiwei
也可以这样理解。

提问人：MPACC10 时间：2019-08-21 15:50:39
请教陈老师银行存单质押为关联方担保，不是为本公司借款担保，那么该笔存单也属于支付与筹资活动的现金流？质押时不影响本公司债务及资本结构，是否放筹资？谢谢！

回答人：chenyiwei
这种情况是经营活动。